【裁判字號】    94,交簡上,14
【裁判日期】    950222
【裁判案由】    過失致死
【裁判全文】
臺灣苗栗地方法院刑事判決            94年度交簡上字第14號
上  訴  人  甲○○
即  被  告
上列上訴人即被告因過失致死案件，不服本院苗栗簡易庭94年度
簡字第291 號中華民國94年6 月30日第一審簡易判決（檢察官起
訴案號為94年度偵字第189 號，經本院以94年度交訴字第7 號審
理，嗣經本院認宜以簡易判決處刑，而改依簡易判決處刑），提
起上訴，本院管轄之第二審合議庭判決如下：
    主  文
上訴駁回。
    事  實
一、甲○○曾因過失傷害案件，經本院於民國88年11月29日，以
    88年交易字第95號，判處有期徒刑3 月。嗣經其上訴，由臺
    灣高法院臺中分院以89年上易字第540 號審理，復經其撤回
    上訴，而於89年4 月17日確定，並於89年5 月19日易科罰金
    執行完畢。詎其仍不知悔改，於93年9 月3 日22時許，駕駛
    車牌號碼ＰＤ6 ─693 號機車，沿省道臺十三甲線位於苗栗
    縣苗栗市，限速為70公里之路段，由南往北方向行駛。嗣其
    途經該路段17.5公里處，應注意行車速度，依速限標誌或標
    線之規定，且應注意車前狀況，並隨時採取必要之安全措施
    ，以防止危險之發生。而當時天氣晴、夜間有照明、路面乾
    燥、無缺陷、無障礙物、視距良好，並無不能注意之情形。
    其竟疏於注意車前之道路上，有行人謝飛躺在該路段外側快
    車道中之狀況，而以時速75公里之速度，超速往前行駛，並
    自謝飛胸腹部壓過，造成己車飛起，連人帶車翻滾彈至路邊
    。而躺臥在車道中之謝飛，因此受胸腹部挫擦傷兩側肋骨多
    處性骨折及骨盆骨折，胸腹腔內出血合併低血容性休克等傷
    害，經送醫急救後，延至同日23時30分許仍不治死亡。
二、案經臺灣苗栗地方法院檢察署檢察官自動檢舉偵查後起訴，
    嗣經本院認為宜以簡易判決處刑，而改以簡易判決處刑。
    理  由
一、本件訊據上訴人即被告甲○○對於上訴犯罪事實坦承不諱，
    核與證人詹淼鑫、林永豐、宋遠林、劉宗賢證述之情節相符
    ，且有道路交通事故現場圖、道路交通事故調查報告表各1
    份（參相卷第37至39頁）、車禍現場及機車受損照片14張（
    參相卷第43至49頁）、檢察官履勘現場筆錄1 份（參相卷第
    54頁）、行政院衛生署苗栗醫院診斷證明書1 份（參相卷第
    5 頁）、內政部警政署刑事警察局鑑驗通知書1 份（參相卷
    第129 至133 頁）、臺灣苗栗地方法院檢察署相驗屍體證明
    書、驗斷書各1份（參相卷第61至65頁）在卷可佐。
二、按行車速度，依速限標誌或標線之規定。次按汽車行駛時，
    駕駛人應注意車前狀況及兩車併行之間隔，並隨時採取必要
    之安全措施，此觀道路交通安全規則第93條第1 項、第94條
    第3 項之規定甚明。而被告甲○○當時駕駛機車，沿省道臺
    十三甲線，速限為70公里之路段，由南往北行駛，行經上述
    路段，自應注意車前狀況，隨時採取必要之安全措施。詎其
    竟未注意行人謝飛躺在該路段外側快車道中之狀況，而以時
    速75公里之速度，超速往前行駛，並自謝飛胸腹部壓過，顯
    有違上述道路交通安全規則之規定。再查，當時天氣晴、夜
    間有照明、路面乾燥、無缺陷、無障礙物、視距良好等情，
    亦有道路交通事故調查報告表(一)、現場照片等附卷可憑，是
    被告並無不能注意之情事，其疏未注意前述規定，於上述路
    段超速行駛，而自謝飛胸腹部壓過，被告就本件交通事故之
    發生，顯有過失。而被害人謝飛因本件車禍而受有胸腹部挫
    擦傷兩側肋骨多處性骨折及骨盆骨折，胸腹腔內出血合併低
    血容性休克等傷害後，不治死亡等情，亦有行政院衛生署苗
    栗醫院診斷證明書1 份、臺灣苗栗地方法院檢察署相驗屍體
    證明書、驗斷書各1 份在卷可參。又本件送請臺灣省竹苗區
    車輛行車事故鑑定委員會鑑定之結果，亦認被告超速行經上
    述路段，違反前述道路交通安全規則之規定，此有臺灣省竹
    苗區車輛行車事故鑑定委員會94年11月17日竹苗鑑94051 字
    第0945303946號函1 份附卷可稽（參本院二審卷宗第40頁）
    。是被告之前述過失，與被害人謝飛之死亡間，具有相當因
    果關係。綜上，被告過失致死犯行，洵堪認定。
三、核被告甲○○所為，係犯刑法第276 條第1 項之過失致死罪
    。查被告甲○○曾因過失傷害案件，經本院於88年11月29日
    ，以88年交易字第95號，判處有期徒刑3 月。嗣經其上訴，
    由臺灣高法院臺中分院以89年上易字第540 號審理，復經其
    撤回上訴，而於89年4 月17日確定，並於89年5 月19日易科
    罰金執行完畢，此有臺灣高等法院被告全國前案紀錄表、臺
    灣苗栗地方法院檢察署刑案資料查註紀錄表各1 份在卷可稽
    ，其於5 年內再犯本件最重本刑為有期徒刑以上之罪，為累
    犯，應依刑法第47條之規定加重其刑。原審因而適用刑事訴
    訟法第449 條第2 項、第454 條第2 項，刑法第276 條第1
    項、第47條、第41條第1 項前段，罰金罰鍰提高標準條例第
    1 條前段、第2 條之規定，量處被告有期徒刑6 月，並諭知
    易科罰金之折算標準，其認事用法，並無不當。上訴人即被
    告以其業於94年4 月7 日與被害人家屬調解成立，且經本院
    核定（參本院94年交訴字第7 號卷第30至32頁），認原審之
    量刑過重，指摘原判決不當。茲以原審之卷證資料，及前述
    簡易判決觀察，足見原審業已考量被告之過失、造成被害人
    死亡等損害，及其為累犯、業與被害人家屬調解成立等情狀
    ，量處有期徒刑6 月，量刑亦無不妥。上訴人即被告指摘原
    審判決不當，並無可採，其上訴為無理由，應予駁回。
據上論斷，依刑事訴訟法第455 條之1 第1 項、第3 項、第368
條，判決如主文。
本案經檢察官黃智勇到庭執行職務。
中    華    民    國    95    年    2     月    22    日
                  交通法庭審判長法  官  柳 章 峰
                                法  官  吳 國 聖
                                法  官  呂 曾 達
以上正本與原本無異。
本判決不得上訴。
                                書記官  陳 淑 華
中    華    民    國    95    年    2     月    22    日


司法院資訊處製作；財團法人民間司法改革基金會備份。
